---
title: "<span style='font-size: 40px;'>Projekt z Analizy Danych - Siłownia </span>"
author: |
  <p>Aleksandra Ochocińska</p>
  <p>Mateusz Wasiewski</p>
  <p>Adam Sienkiewicz</p>
output:
  rmdformats::downcute:
    highlight: kate
    theme: "yeti" 
    font: "Roboto"  
    code_font: "Courier New"  
    highlight_style: "zenburn"  
    fig_caption: true  
    theme_color: "##ADD8E6"  
    highlight_color: "##ADD8E6"  
    css: "material.css"  # Możliwość dodania własnych stylów CSS
---

# **Wprowadzenie**

## **1. Wstęp**

## **2. Zmienne w zbiorze danych**

• ***Wiek*** - wiek użytkownika siłowni.

• ***Płeć*** - płeć użytkownika siłowni.

• ***Waga*** - waga użytkownika siłowni w kilogramach.

• ***Wzrost*** - wzrost użytkownika siłowni w metrach

• ***Max_BPM*** - maksymalne tętno podczas sesji treningowych.

• ***Avg_BPM*** - średnie tętno podczas sesji treningowych.

• ***Resting_BPM*** - tętno w spoczynku przed treningiem.

• ***Session_Duration*** - czas trwania każdej sesji treningowej w godzinach.

• ***Calories_Burned*** - całkowita liczba kalorii spalonych podczas każdej sesji.

• ***Workout_Type*** - rodzaj wykonanego treningu (np. kardio, siłowy, joga, HIIT).

• ***Fat_Percentage*** -procent tkanki tłuszczowej.

• ***Water_Intake*** - dzienne spożycie wody podczas treningu w litrach.

• ***Workout_Frequency*** - liczba sesji treningowych w tygodniu.

• ***Experience_Level*** - poziom doświadczenia, od początkującego (1) do eksperta (3).

• ***BMI*** - wskaźnik masy ciała, obliczany na podstawie wzrostu i wagi.

## **3. Struktura danych**

<!-- Wczytanie danych-->

```{r include=FALSE}
# Ustawienie lustra CRAN
options(repos = c(CRAN = "https://cran.rstudio.com"))
#Wczytanie danych
install.packages("readr")
install.packages("skimr")
library("readr")
library(skimr)
silownia <- read_csv("silownia_new.csv")
```

```{r include=FALSE}
skim(silownia)
```

|                                                  |          |
|--------------------------------------------------|----------|
| **Nazwa zbioru danych**                          | silownia |
| **Liczba wierszy**                               | 973      |
| **Liczba kolumn**                                | 15       |
| \_\_\_\_\_\_\_\_\_\_\_\_\_\_\_\_\_\_\_\_\_\_\_   |          |
| **Częstość typów kolumn:**                       |          |
| **Kolumny typu tekstowego**                      | 2        |
| **Kolumny typu liczbowego**                      | 13       |
| \_\_\_\_\_\_\_\_\_\_\_\_\_\_\_\_\_\_\_\_\_\_\_\_ |          |

**Kolumny typu tekstowego**

| **Kolumna** | **Brakujące wartości** | **Kompletność** | **Min** | **Max** | **Puste** | **Unikalne wartości** | **Whitespace** |
|:-------:|:-------:|:-------:|:-------:|:-------:|:-------:|:-------:|:-------:|
| Gender | 0 | 1.00 | 4 | 6 | 0 | 2 | 0 |
| Workout_Type | 150 | 0.85 | 4 | 8 | 0 | 4 | 0 |

**Kolumny typu liczbowego**

| **Kolumna** | **Brakujące wartości** | **Kompletność** | **Średnia** | **Odchylenie standardowe** | **0 Percentyl** | **25 Percentyl** | **50 Percentyl** | **75 Percentyl** | **100 Percentyl** | **Histogram** |
|:-----:|:-----:|:-----:|:-----:|:-----:|:-----:|:-----:|:-----:|:-----:|:-----:|:-----:|
| Age | 100 | 0.90 | 38.63 | 12.27 | 18.00 | 28.00 | 39.00 | 50.00 | 59.00 | ▇▆▆▇▇ |
| Weight (kg) | 0 | 1.00 | 73.85 | 21.21 | 40.00 | 58.10 | 70.00 | 86.00 | 129.90 | ▅▇▅▂▂ |
| Height (m) | 0 | 1.00 | 1.72 | 0.13 | 1.50 | 1.62 | 1.71 | 1.80 | 2.00 | ▅▇▇▃▃ |
| Max_BPM | 0 | 1.00 | 179.88 | 11.53 | 160.00 | 170.00 | 180.00 | 190.00 | 199.00 | ▇▇▇▇▇ |
| Avg_BPM | 0 | 1.00 | 143.77 | 14.35 | 120.00 | 131.00 | 143.00 | 156.00 | 169.00 | ▇▇▆▆▆ |
| Resting_BPM | 0 | 1.00 | 62.22 | 7.33 | 50.00 | 56.00 | 62.00 | 68.00 | 74.00 | ▇▆▇▇▇ |
| Session_Duration (hours) | 0 | 1.00 | 1.26 | 0.34 | 0.50 | 1.04 | 1.26 | 1.46 | 2.00 | ▂▅▇▃▂ |
| Calories_Burned | 0 | 1.00 | 905.42 | 272.64 | 303.00 | 720.00 | 893.00 | 1076.00 | 1783.00 | ▃▇▇▂▁ |
| Fat_Percentage | 0 | 1.00 | 24.98 | 6.26 | 10.00 | 21.30 | 26.20 | 29.30 | 35.00 | ▂▂▅▇▅ |
| Water_Intake (liters) | 0 | 1.00 | 2.63 | 0.60 | 1.50 | 2.20 | 2.60 | 3.10 | 3.70 | ▃▆▇▃▆ |
| Workout_Frequency (days/week) | 0 | 1.00 | 3.32 | 0.91 | 2.00 | 3.00 | 3.00 | 4.00 | 5.00 | ▅▇▁▆▂ |
| Experience_Level | 0 | 1.00 | 1.81 | 0.74 | 1.00 | 1.00 | 2.00 | 2.00 | 3.00 | ▇▁▇▁▃ |
| BMI | 150 | 0.85 | 24.82 | 6.60 | 12.32 | 20.10 | 23.94 | 28.45 | 47.72 | ▃▇▅▁▁ |

## **4. Wstępne przygotowanie danych**

Przed rozpocząciem procesu Data Wranglingu pobraliśmy i zainstalowaliśmy wszystkie niezbędne pakiety potrzebne do naszej analizy. Kolejnym krokiem była zmiana nazw kolumn z :

```{r include=FALSE}
#Zainstalowanie wszystkich biblotek oraz ich wczytanie
# Lista pakietów (poprawiona składnia)
packages <- c(
  "dplyr", "readr", "naniar", "ggplot2", "rmdformats", "validate", "validatetools", 
  "dcmodify", "errorlocate", "deductive", "VIM", "simputation", "visdat", 
  "lumberjack", "ISLR", "dlookr", "xts", "quantmod", "ROCR", "mice", 
  "Information", "scorecard", "tidyverse", "plotly", "rpart"
)

# Funkcja instalująca i ładująca pakiety
install_if_missing <- function(packages) {
  for (pkg in packages) {
    if (!require(pkg, character.only = TRUE)) { 
      install.packages(pkg)                    # Instalacja pakietu, jeśli go brakuje
    }
    library(pkg, character.only = TRUE)        # Ładowanie pakietu
  }
}

# Wywołanie funkcji
install_if_missing(packages)
```

```{r include=FALSE}
silownia <- read_csv("silownia_new.csv")
```

-   Weight (kg) na Weight_kg

-   Height (m) na Height_m

-   Session_Duration (hours) na Session_Duration_hours

-   Water_Intake (liters) na Water_Intake_liters

-   Workout_Frequency (days/week) na Workout_Frequency_daysweek

```{r include=FALSE}
colnames(silownia)[colnames(silownia) == "Weight (kg)"] <- "Weight_kg"
colnames(silownia)[colnames(silownia) == "Height (m)"] <- "Height_m"
colnames(silownia)[colnames(silownia) == "Session_Duration (hours)"] <- "Session_Duration_hours"
colnames(silownia)[colnames(silownia) == "Water_Intake (liters)"] <- "Water_Intake_liters"
colnames(silownia)[colnames(silownia) == "Workout_Frequency (days/week)"] <- "Workout_Frequency_daysweek"
```

# **Data Wrangling**

## **1. Obserwacje odstające**

Obserwacje odstające to dane, które znacząco różnią się od reszty zbioru, co może wynikać z błędów pomiaru, specyfiki badanego zjawiska lub innych nietypowych czynników. W celu poznania obserwacji odstających w naszym zbiorze danych zastowaliśmy wykres ramkowy (*box plot*), pozwalający na wizualne wykrycie wartości wykraczających poza typowy zakres danych.

#### **Age**

```{r echo=FALSE}
boxplot(silownia$Age)
```

Zmienna Age nie posiada obserwacji odstających.

#### **Weight**

```{r echo=FALSE}
boxplot(silownia$Weight_kg)
```

Zmienna Weight posiada odstające obserwacje (górne outliery), czyli obserwacje, które znajdują się o więcej niż 1,5 rozstępu ćwiartkowego powyżej trzeciego kwartyla.

#### **Height**

```{r echo=FALSE}
boxplot(silownia$Height_m)
```

Zmienna Height nie ma obserwacji odstających.

#### **MaxBPM**

```{r echo=FALSE}
boxplot(silownia$Max_BPM)
```

Zmienna MaxBPM nie posiada obserwacji odstających.

#### **AvgBPM**

```{r echo=FALSE}
boxplot(silownia$Avg_BPM) 
```

Zmienna AvgBPM nie ma obserwacji odstających.

#### **RestingBPM**

```{r echo=FALSE}
boxplot(silownia$Resting_BPM)
```

Zmienna RestingBPM nie ma obserwacji odstających.

#### **Session Duration**

```{r echo=FALSE}
boxplot(silownia$Session_Duration_hours)
```

Zmienna Session Duration nie posiada obserwacji odstających.

#### **Calories Burned**

```{r echo=FALSE}
boxplot(silownia$Calories_Burned)
```

Zmienna Calories Burned posiada górne outliery, czyli obserwacje, które znajdują się o więcej niż 1,5 rozstępu ćwiartkowego powyżej trzeciego kwartyla.

#### **Fat Percentage**

```{r echo=FALSE}
boxplot(silownia$Fat_Percentage)
```

Zmienna Fat Percentage nie ma obserwacji odstających.

#### **Water Intake**

```{r echo=FALSE}
boxplot(silownia$Water_Intake_liters)
```

Zmienna Water Intake nie posiada obserwacji odstających.

#### **Workout Frequency**

```{r echo=FALSE}
boxplot(silownia$Workout_Frequency_daysweek)
```

Zmienna Workout Frequency nie posiada obserwacji odstających.

#### **BMI**

```{r echo=FALSE}
boxplot(silownia$BMI)
```

W przypadku zmiennej BMI występują górne outliery, czyli obserwacje, które znajdują się o więcej niż 1,5 rozstępu ćwiartkowego powyżej trzeciego kwartyla.

#### **Podsumowanie**

Za pomocą wykresu ramkowego wykazano, że w przypadku zmiennych Weight, Calories_Burned oraz BMI występują górne outliery,czyli obserwacje, które znajdują się o więcej niż 1,5 rozstępu ćwiartkowego powyżej trzeciego kwartyla. Żadna zmienna natomiast nie posiada ekstremalnych obserwacji odstających.

## **2. Analiza braków danych**

Analiza braków danych jest kluczowym etapem przygotowania zbioru danych do dalszej analizy. W ramach tego procesu określimy liczbę braków w zbiorze, przeanalizujemy ich rozmieszczenie oraz sprawdzimy, czy występują korelacje między brakami w różnych zmiennych. Wyniki tej analizy posłużą jako podstawa do podjęcia decyzji o dalszym postępowaniu z brakującymi danymi.

### **Wstępna analiza braków danych**

#### **Sprawdzenie gdzie występują braki danych i procentowo ile ich jest**

```{r echo=FALSE}
vis_miss(silownia)
```

W całej bazie danych brakuje 2,7% danych.

Braki danych występują w kolumnie Workout_Type, Age oraz BMI.

#### **Ile braków jest w poszczególnych kolumnach**

```{r echo=FALSE}
gg_miss_var(silownia)

```

```{r include=FALSE}
colSums(is.na(silownia))
```

Kolumna Age ma 100 braków.

Kolumna Workout_Type ma 150 braków.

Kolumna BMI ma 150 braków.

```{r include=FALSE}
vis_dat(silownia)
```

#### **Występowanie braków w wierszach**

```{r include=FALSE}
kolumny_z_NA <- silownia %>% 
                  select(Age, Workout_Type, BMI)
gg_miss_upset(silownia, nsets= 3)
```

```{r include=FALSE}
miss_case_table(silownia)
```

| Liczba NA w wierszu | Liczba wierszy | Procent wszystkich wierszy |
|---------------------|----------------|----------------------------|
| 0                   | 631            | 64,85%                     |
| 1                   | 287            | 29,50%                     |
| 2                   | 52             | 5,34%                      |
| 3                   | 3              | 0,31%                      |

631 wierszy ma 0 NA

287 wierszy ma 1 NA

-   115 w Workout_Type

-   106 w BMI

-   66 w Age

52 wiersze ma 2 NA

-   21 wierszy w Workout_Type i BMI

-   20 wierszy w Age i BMI

-   11 w Age i Workout_Type

3 wiersze mają 3 NA

#### **Sprawdzanie korelacji między brakami danych**

**1. Age i BMI**

```{r echo=FALSE, warning=FALSE}
ggplot(data = silownia, aes(x = Age, y = BMI)) + 
  geom_point() +
  geom_miss_point() +
  scale_color_manual(values = c("darkorange","cyan4")) +
  theme_minimal()
```

Braki w kolumnie BMI są całkowicie niezależne od wartości w kolumnie Age.

Z kolei braki w kolumnie Age są raczej niezależne od wartości BMI, choć zauważono nieco większą liczbę braków w przypadku niższych wartości BMI.

**2. Workout_Type i BMI**

```{r echo=FALSE, warning=FALSE}
ggplot(data = kolumny_z_NA, aes(x = Workout_Type, y = BMI)) + 
  geom_point() +
  geom_miss_point() +
  scale_color_manual(values = c("darkorange","cyan4")) +
  theme_minimal()
```

Braki w kolumnie BMI są całkowicie niezależne od wartości w kolumnie Workout_Type.

Z kolei braki w kolumnie Workout_Type są raczej niezależne od wartości BMI, choć zauważono nieco większą liczbę braków w przypadku niższych wartości BMI.

**3. Workout_Type i Age**

```{r echo=FALSE, warning=FALSE}
ggplot(data = kolumny_z_NA, aes(x = Workout_Type, y = Age)) + 
  geom_point() +
  geom_miss_point() +
  scale_color_manual(values = c("darkorange","cyan4")) +
  theme_minimal()
```

Braki w obu kolumnach są całkowicie niezależne od siebie.

## **3. Imputacja braków danych**

W procesie analizy braków danych napotkaliśmy na brakujące wartości (NA) w kolumnach **Age**, **BMI** oraz **Workout_Type**. Aby zapewnić spójność i pełność danych, postanowiliśmy przeprowadzić imputację braków, czyli zastąpienie brakujących wartości odpowiednimi danymi.

#### **Kolumna BMI**

Braki w kolumnie postanowaliśmy zastąpić za pomocą wzoru na BMI.

$$
BMI = \frac{waga}{wzrost^2}
$$

```{r echo=TRUE}
silownia$BMI <- ifelse(
  is.na(silownia$BMI),  
  silownia$Weight_kg / (silownia$Height_m^2),  
  silownia$BMI )
```

Wybraliśmy wzór na BMI jako metodę uzupełniania braków, ponieważ opiera się on na dwóch kluczowych zmiennych: wadze i wzroście, które w naszym zbiorze danych są kompletne. Dzięki temu obliczenie BMI za pomocą wzrou jest najbardziej rzetelną metodą imputacji, gdyż wykorzystuje dostępne, pełne informacje do oszacowania brakujących wartości.

#### **Kolumna Workout_Type i Age**

W przypadku kolumnt Workout_Type i Age zdecydowaliśmy przeprowadzić imputację na kilka sposób, a następnie wybrać najlepszą możliwość.

**1. Imputacja metodą k-Nearest Neighbors (kNN)**

```{r}
silownia_kNN <- kNN(silownia, k = 3)

```

**2. Imputacja z pakietem Mice**

```{r echo=TRUE, eval=FALSE, message=FALSE, warning=FALSE}
if (!is.factor(silownia$Workout_Type)) {
  silownia$Workout_Type <- factor(silownia$Workout_Type, levels = c("Yoga", "Cardio", "HIIT", "Strength"))
}

metody <- make.method(silownia)

metody["Age"] <- "pmm"
metody["Workout_Type"] <- "polyreg"
metody["BMI"] <- "" 

pred_mat <- make.predictorMatrix(silownia)
pred_mat["BMI", ] <- 0 # Wyłącz imputację dla BMI
pred_mat[, "BMI"] <- 1 # BMI jako predyktor dla innych kolumn

silownia_imp <- mice(silownia, m = 5, method = metody, predictorMatrix = pred_mat, seed = 123)

lm_imp <- with(silownia_imp, lm(BMI ~ Weight_kg + Gender))
lm_pooled <- pool(lm_imp)

summary(lm_pooled, conf.int = TRUE, conf.level = 0.95)

stripplot(silownia_imp, BMI ~ Weight_kg | .imp, pch = 20, cex = 2)

silownia_mice <- complete(silownia_imp, action = 1)
```

**3. Imputacja hot-deck**

```{r}
silownia_hotdeck <- hotdeck(silownia)
```

**4. Imputacja RPART**

```{r warning=FALSE}
silownia_rpart  <- silownia  %>%
  mutate(Workout_Type = case_when(
    Workout_Type == "Yoga" ~ 1,
    Workout_Type == "Cardio" ~ 2,
    Workout_Type == "HIIT" ~ 3,
    Workout_Type == "Strength" ~ 4,
    TRUE ~ as.numeric(Workout_Type) 
  ))

silownia_rpart <- silownia_rpart %>%
  mutate(Gender = case_when(
    Gender == "Male" ~ 1,
    Gender == "Female" ~ 2,
    TRUE ~ as.numeric(Gender) 
  ))


drzewo_decyzyjne1 <- rpart(Workout_Type ~ Age + BMI + Max_BPM + Weight_kg + Height_m + Avg_BPM + Resting_BPM + 
                             Session_Duration_hours + Calories_Burned + 
                             Fat_Percentage + Water_Intake_liters + 
                             Workout_Frequency_daysweek + Gender + Experience_Level, data = silownia_rpart, method = "anova", na.action = na.exclude)

silownia_rpart$Workout_Type[is.na(silownia_rpart$Workout_Type)] <- predict(drzewo_decyzyjne1, newdata = silownia_rpart[is.na(silownia_rpart$Workout_Type), ])


drzewo_decyzyjne2 <- rpart(Age ~ BMI + Workout_Type + Gender + Max_BPM + Weight_kg + Height_m + Avg_BPM + Resting_BPM + 
                             Session_Duration_hours + Calories_Burned + 
                             Fat_Percentage + Water_Intake_liters + 
                             Workout_Frequency_daysweek + Experience_Level, data = silownia_rpart, method = "anova", na.action = na.exclude)
silownia_rpart$Age[is.na(silownia_rpart$Age)] <- predict(drzewo_decyzyjne2, newdata = silownia_rpart[is.na(silownia_rpart$Age), ])
```

#### **Wybór metody**

```{r include=FALSE}
silownia_brudne_dane <- silownia_hotdeck
```

Zdecydowaliśmy się zastąpić braki danych występujące w kolumnach Age i Workout_Type za pomocą **metody hot-deck,** ponieważ jest to podejście, które pozwala na imputację brakujących wartości w sposób uwzględniający podobieństwo do istniejących danych. Dzięki tej metodzie wartości brakujące są zastępowane rzeczywistymi danymi z innych obserwacji o podobnych cechach,

## **4. Walidacja danych**

Po zakończeniu procesu uzupełniania braków w naszych danych, kolejnym krokiem w przygotowywaniu ich do dalszej analizy jest ich walidacja. Ten etap pozwala sprawdzić czy dane, są wolne od błędów, niespójności i nieścisłości, które mogłyby negatywnie wpłynąć na dalszą pracę z nimi. Walidacja danych obejmuje zarówno sprawdzenie poprawności logicznej, strukturalnej, jak i identyfikację potencjalnych anomalii czy niezgodności z przyjętymi założeniami.

#### **Age**

Wartości w kolumnie Age powinny być liczbami całkowitymi mieszczącymi się w przedziale od 0 do 110 włącznie.

```{r echo=FALSE, warning=FALSE}
rules_Age <- validator(
  `Age` >= 0,            
  `Age` <= 110,           
  `Age` == floor(Age),
  is.numeric(`Age`) == TRUE
)

cf1 <- confront(silownia_brudne_dane, rules_Age, key="Age")

barplot(cf1, main="")

```

#### **Gender**

Kolumna gender przyjmuje wartość Female albo Male.

```{r echo=FALSE, warning=FALSE}
rules_Gender <- validator(Gender %in% c("Female", "Male"))

cf2 <- confront(silownia_brudne_dane, rules_Gender, key="Gender")
barplot(cf2, main="")
```

#### **Weight**

Wartości w kolumnie Weight_kg powinny być liczbami mieszczącymi się w przedziale od 40 kg do 140 kg włącznie.

```{r echo=FALSE, warning=FALSE}
rules_Weight_kg <- validator(
  `Weight_kg` >= 40,           
  `Weight_kg` <= 140,
  is.numeric(`Weight_kg`) == TRUE
)

cf3 <- confront(silownia_brudne_dane, rules_Weight_kg, key="Weight_kg")
barplot(cf3, main="")
```

#### **Height**

W kolumnie Height_m powinny znajdować się wartości liczbowe z zakresu od 1.30 m do 2.15 m włącznie.

```{r echo=FALSE, warning=FALSE}
rules_Height_m <- validator(
  `Height_m` >= 1.30,           
  `Height_m` <= 2.15,
  is.numeric(`Height_m`) == TRUE
)
cf4 <- confront(silownia_brudne_dane, rules_Height_m, key="Height_m")
barplot(cf4, main="")

```

#### **MaxBPM**

Kolumna MaxBPM musi posiadać wartości, które są liczbami z zakresu od 110 do 210 włącznie.

```{r echo=FALSE, warning=FALSE}
rules_Max_BPM <- validator(
 `Max_BPM` >=110,
 `Max_BPM` <=210,
 is.numeric(`Max_BPM`) == TRUE
)

cf5 <- confront(silownia_brudne_dane, rules_Max_BPM, key="Max_BPM")

barplot(cf5, main="")

```

#### **AvgBPM**

Wartości w kolumnie Avg_BPM powinny być liczbami mieszczącymi się w przedziale od 80 do 180 włącznie.

```{r echo=FALSE, warning=FALSE}
rules_Avg_BPM <- validator(
  `Avg_BPM` >=80,
  `Avg_BPM` <=180,
  is.numeric(`Avg_BPM`) == TRUE
)

cf6 <- confront(silownia_brudne_dane, rules_Avg_BPM, key="Avg_BPM")
barplot(cf6, main="")
```

#### **RestingBPM**

W kolumnie Resting_BPM powinny znajdować się wartości liczbowe z zakresu od 45 do 130 włącznie.

```{r echo=FALSE, warning=FALSE}
rules_Resting_BPM <- validator(
  `Resting_BPM` >= 45,
  `Resting_BPM` <=130,
  is.numeric(`Resting_BPM`) == TRUE
)

cf7 <- confront(silownia_brudne_dane, rules_Resting_BPM, key="Resting_BPM")
barplot(cf7, main="")
```

#### **Session Duration**

Wartości w kolumnie Session Duration powinny być dodatnimi liczbami nieprzekraczającymi 2.

```{r echo=FALSE, warning=FALSE}
rules_Session_Duration_hours <- validator(
  `Session_Duration_hours` > 0, 
  `Session_Duration_hours` <= 2,
  is.numeric(`Session_Duration_hours`) == TRUE
)

cf8 <- confront(silownia_brudne_dane, rules_Session_Duration_hours, key="Session_Duration_hours")
barplot(cf8, main="")

```

#### **Calories Burned**

Wartości powinny być dodatnimi liczbami nieprzekraczającymi 2000.

```{r echo=FALSE, warning=FALSE}
rules_Calories_Burned <- validator(
  `Calories_Burned` > 0, 
  `Calories_Burned` <= 2000,
  is.numeric(`Calories_Burned`) == TRUE
)

cf9 <- confront(silownia_brudne_dane, rules_Calories_Burned, key="Calories_Burned")
barplot(cf9, main="")

```

#### **Workout Type**

Kolumna Workout_Type powinna zawierać tylko takie wartości jak: Yoga, Cardio, HIIT oraz Strength.

```{r echo=FALSE, warning=FALSE}
rules_Workout_Type <- validator(Workout_Type %in% c("Yoga", "Cardio", "HIIT","Strength"))


cf10 <- confront(silownia_brudne_dane, rules_Workout_Type, key="Workout_Type")
barplot(cf10, main="")

```

#### **Fat Percentage**

Wartości w kolumnie Fat_Percentage powinny być liczbami dodatnimi nieprzekraczającymi 50.

```{r echo=FALSE, warning=FALSE}
rules_Fat_Percentage <- validator(
  `Fat_Percentage` > 0, 
  `Fat_Percentage` <= 50,
  is.numeric(`Fat_Percentage`) == TRUE
)

cf11 <- confront(silownia_brudne_dane, rules_Fat_Percentage, key="Fat_Percentage")
barplot(cf11, main="")
```

#### **Water Intake**

Wartości powinny być liczbami dodatnimi nieprzekraczającymi 4.

```{r echo=FALSE, warning=FALSE}
rules_Water_Intake_liters <- validator(
  `Water_Intake_liters` > 0, 
  `Water_Intake_liters` <= 4,
  is.numeric(`Water_Intake_liters`) == TRUE
)

cf12 <- confront(silownia_brudne_dane, rules_Water_Intake_liters, key="Water_Intake_liters")
barplot(cf12, main="")
```

#### **Workout Frequency**

Kolumna Workout Frequency powinna zawierać tylko takie wartości jak: 0, 1, 2, 3, 4, 5, 6, 7.

```{r echo=FALSE, warning=FALSE}
rules_Workout_Frequency_daysweek <- validator(
  Workout_Frequency_daysweek >= 0,
  Workout_Frequency_daysweek <= 7,
  Workout_Frequency_daysweek %% 1 == 0
)

cf13 <- confront(silownia_brudne_dane, rules_Workout_Frequency_daysweek, key="Workout_Frequency_daysweek")
barplot(cf13, main="")

```

#### **Experience Level**

Kolumna Experience Level powinna zawierać tylko takie wartości jak: 0, 1, 2, 3.

```{r echo=FALSE, warning=FALSE}
rules_Experience_Level <- validator(
  Experience_Level >= 0,
  Experience_Level <= 3,
  Experience_Level %% 1 == 0
)

cf14 <- confront(silownia_brudne_dane, rules_Experience_Level, key="Experience_Level")
barplot(cf14, main="")
```

#### **BMI**

Wartości w kolumnie BMI powinny być dodatnimi liczbami mieszczącymi się w przedziale od 10 do 60 włącznie, a ich różnica względem wartości obliczonej jako ***Weight_kg/Height_m\^2*** powinna być mniejsza niż 0.1.”

```{r echo=FALSE, warning=FALSE}
rules_BMI <- validator(
  `BMI` > 0,                      
  `BMI` >= 10,
  `BMI` <= 60, 
  abs(`BMI` - (`Weight_kg` / (`Height_m`^2))) < 0.1 # 
)

cf15 <- confront(silownia_brudne_dane, rules_BMI, key="BMI")
barplot(cf15, main="")
```

#### **Podsumowanie**

W naszym zbiorze danych nie wystąpiły żadne błędy, więc jest on **gotowy do przeprowadzenie wizualizacji oraz dalszej analizy**.

# **Wizualizacja danych**

# **Analiza opisowa**

# **Wnioskowanie**

# **Podsumowanie**
