---
title: "<span style='font-size: 40px;'>Analiza Danych</span>"
author: |
  <p>Aleksandra Ochocińska</p>
  <p>Mateusz Wasiewski</p>
  <p>Adam Sienkiewicz</p>
output:
  rmdformats::material:
    highlight: kate
    theme: "darkly" 
    font: "Roboto"  
    code_font: "Courier New"  
    highlight_style: "solarized-light"  
    fig_caption: true  
    theme_color: "#add8e6"  
    highlight_color: "#FF5722"  
    css: "material.css"  # Możliwość dodania własnych stylów CSS
---

# **Wprowadzenie**

## **Dane**

### **Zmienne wchodzące w skład zbioru danych**

• ***Wiek*** - wiek użytkownika siłowni.

• ***Płeć*** - płeć użytkownika siłowni.

• ***Waga*** - waga użytkownika siłowni w kilogramach.

• ***Wzrost*** - wzrost użytkownika siłowni w metrach

• ***Max_BPM*** - maksymalne tętno podczas sesji treningowych.

• ***Avg_BPM*** - średnie tętno podczas sesji treningowych.

• ***Resting_BPM*** - tętno w spoczynku przed treningiem.

• ***Session_Duration*** - czas trwania każdej sesji treningowej w godzinach.

• ***Calories_Burned*** - całkowita liczba kalorii spalonych podczas każdej sesji.

• ***Workout_Type*** - rodzaj wykonanego treningu (np. kardio, siłowy, joga, HIIT).

• ***Fat_Percentage*** -procent tkanki tłuszczowej.

• ***Water_Intake*** - dzienne spożycie wody podczas treningu w litrach.

• ***Workout_Frequency*** - liczba sesji treningowych w tygodniu.

• ***Experience_Level*** - poziom doświadczenia, od początkującego (1) do eksperta (3).

• ***BMI*** - wskaźnik masy ciała, obliczany na podstawie wzrostu i wagi.

### **Struktura danych**

<!-- Wczytanie danych-->

```{r include=FALSE}
# Ustawienie lustra CRAN
options(repos = c(CRAN = "https://cran.rstudio.com"))
#Wczytanie danych
install.packages("readr")
library("readr")
silownia <- read_csv("silownia_new.csv")
```

*1.Liczba kolumn oraz wierszy*

```{r echo=FALSE}
cat("Liczba wierszy:", nrow(silownia), "\n")
cat("Liczba kolumn:", ncol(silownia), "\n")
```

Zbiór danych siłownia posiada 973 wiersze oraz 15 kolumn.

*2.Statystki opisowe poszczególnych kolumn*

```{r echo=FALSE}
summary(silownia)
```

## **Wstępne przygotowanie danych**

#### *1. Pobranie i zainstalowanie niezbędnych pakietów*

```{r include=FALSE}
#Zainstalowanie wszystkich biblotek oraz ich wczytanie
# Lista pakietów (poprawiona składnia)
packages <- c(
  "dplyr", "readr", "naniar", "ggplot2", "rmdformats", "validate", "validatetools", 
  "dcmodify", "errorlocate", "deductive", "VIM", "simputation", "visdat", 
  "lumberjack", "ISLR", "dlookr", "xts", "quantmod", "ROCR", "mice", 
  "Information", "scorecard", "tidyverse", "plotly", "rpart"
)

# Funkcja instalująca i ładująca pakiety
install_if_missing <- function(packages) {
  for (pkg in packages) {
    if (!require(pkg, character.only = TRUE)) { 
      install.packages(pkg)                    # Instalacja pakietu, jeśli go brakuje
    }
    library(pkg, character.only = TRUE)        # Ładowanie pakietu
  }
}

# Wywołanie funkcji
install_if_missing(packages)
```

```{r include=FALSE}
silownia <- read_csv("silownia_new.csv")
```

#### *2.Zmiana nazw kolumn*

Weight (kg) -\> Weight_kg

Height (m) -\> Height_m

Session_Duration (hours) -\> Session_Duration_hours

Water_Intake (liters) -\> Water_Intake_liters

Workout_Frequency (days/week) -\> Workout_Frequency_daysweek

```{r include=FALSE}
colnames(silownia)[colnames(silownia) == "Weight (kg)"] <- "Weight_kg"
colnames(silownia)[colnames(silownia) == "Height (m)"] <- "Height_m"
colnames(silownia)[colnames(silownia) == "Session_Duration (hours)"] <- "Session_Duration_hours"
colnames(silownia)[colnames(silownia) == "Water_Intake (liters)"] <- "Water_Intake_liters"
colnames(silownia)[colnames(silownia) == "Workout_Frequency (days/week)"] <- "Workout_Frequency_daysweek"
```

# **Data Wrangling**

#### 1. Obserwacje odstające

#### 2. Analiza braków danych

#### 3. Imputacja braków danych


# Wizualizacja danych

# Analiza opisowa

# Wnioskowanie

# Podsumowanie
