---
title: "<span style='font-size: 40px;'>Analiza Danych</span>"
author: |
  <p>Aleksandra Ochocińska</p>
  <p>Mateusz Wasiewski</p>
  <p>Adam Sienkiewicz</p>
output:
  rmdformats::material:
    highlight: kate
    theme: "darkly"  # Można zmienić na inny temat, np. "cerulean" czy "darkly"
    font: "Roboto"  # Zmieniamy czcionkę na nowoczesną
    code_font: "Courier New"  # Czcionka dla kodu
    highlight_style: "solarized-light"  # Styl podświetlania kodu
    fig_caption: true  # Dodajemy podpisy do wykresów
    theme_color: "#add8e6"  # Kolor motywu
    highlight_color: "#FF5722"  # Kolor podświetlania kodu
    css: "styles.css"  # Możliwość dodania własnych stylów CSS
---

# Wstęp

# Dane

## Zmienne wchodzące w skład zbioru danych

• Wiek: Wiek użytkownika siłowni.

• Płeć: Płeć użytkownika siłowni (mężczyzna lub kobieta).

• Waga (kg): Waga członka w kilogramach.

• Wzrost (m): Wzrost użytkownika w metrach.

• Max_BPM: Maksymalne tętno (uderzenia na minutę) podczas sesji treningowych.

• Avg_BPM: Średnie tętno podczas sesji treningowych.

• Resting_BPM: Tętno w spoczynku przed treningiem.

• Session_Duration (hours): Czas trwania każdej sesji treningowej w godzinach.

• Calories_Burned: Całkowita liczba kalorii spalonych podczas każdej sesji.

• Workout_Type: Rodzaj wykonanego treningu (np. kardio, siłowy, joga, HIIT).

• Fat_Percentage: Procent tkanki tłuszczowej użytkownika.

• Water_Intake (liters): Dzienne spożycie wody podczas treningu.

• Workout_Frequency (days/week): Liczba sesji treningowych w tygodniu.

• Experience_Level: Poziom doświadczenia, od początkującego (1) do eksperta (3).

• BMI: wskaźnik masy ciała, obliczany na podstawie wzrostu i wagi.

## Zmienne

```{r include=FALSE}
# Ustawienie lustra CRAN
options(repos = c(CRAN = "https://cran.rstudio.com"))

# Instalacja pakietu (upewnij się, że pakiet jest dostępny na CRAN)
install.packages("readr")

# Ładowanie biblioteki
library(readr)

silownia <- read_csv("silownia_new.csv")
```

```{r echo=FALSE}
head(silownia)
```
